臺灣高等法院臺中分院民事裁定　　　九十一年度家抗字第四四號
　　　抗　告　人　甲○○
右抗告人因與相對人乙○○間暫時保護令事件，對於中華民國九十一年一月三十一日
臺灣南投地方法院所為之裁定（九十一年度暫家護字第四號），提起抗告，本院裁定
如左：
　　　主　　　文
抗告駁回。
抗告程序費用由抗告人負擔。
　　　理　　　由
一、按家庭暴力防治法所稱家庭成員，包括配偶及前配偶在內；所稱家庭暴力者，謂
    家庭成員間實施身體或精神上不法侵害之行為而言。又法院於審理終結後，認有
    家庭暴力之事實且有必要者，應依聲請或依職權核發包括第十三條第二項一款或
    數款之通常保護令，家庭暴力防法第二條第一項、第十三條第二項分別定有明文
    。查本件抗告人係相對人之前配偶，兩人已離婚一年多，但抗告人仍時常跟並
　　恐嚇相對人將對相對人及其子女不利，並多次對相對人之女陳香玲實施暴力攻擊
　　，最近一次係於民國（下同）九十年九月十一日三時二十分許，於臺中縣梧棲鎮
　　童綜合醫院十六樓一七號病房內，以徒手毆打相對人肚子，並恐嚇如看見相對人
　　與其未婚夫在一起，就要讓相對人死，已發生家庭暴力事件；又抗告人係相對人
　　之前夫，以前曾對人施暴，是相對人及其子女有再受抗告人家庭暴力行為之危險
　　等情，業據相對人提出本院八十六年度家上字第一○七號離婚判決書一份（准予
　　離婚之原因為不堪同居之虐待）、戶口謄本二件、建物及土地所有權狀影本各一
　　紙為證，並經證人即相對人之女陳香玲、陳孟芬於原法院到庭證述明確，是相對
　　人主張抗告人於離婚後，續對之及其子女有家庭暴力之行為，相對人及其子女仍
　　有再受家庭暴力之危險乙節，堪信為真實。參以抗告人之脾氣暴躁，於離婚前相
　　對人及其子女常無緣無故被毆打等情，亦據本院前開判決調查請，並引據南投縣
　　政府之訪視調查建議表記載明確在卷，是本件相對人主張有核發通常保護令之必
　　要，亦堪採信。從而，原法院審酌兩造間之關係及侵害行為之態樣，依相對人之
　　聲請核發如原裁定主文所示之保護令，依法並無不合。抗告意旨對於其有無家庭
　　暴力及有無核發保護令之必要等項不為爭執，徒以依該保護令執行之結果，將有
　　其經商及行動自由，並妨其照顧子女，並無可取，執以指摘原裁定不當，求
　　予廢棄，為無理由，應予駁回。
二、據上論結，本件抗告為無理由，依家庭暴力防治法第十九條第二項，非訟事件法
    第八條第二項、第二十八條，民事訴訟法第四百九十二條第一項、第七十八條，
　　裁定如主文。
中　　　華　　　民　　　國　　九十一　　年　　　三　　　月　　二十八　　日
~B1民事第五庭審判長法　官　陳滿賢
~B2　　　　　　　　法　官　邱森樟
~B3　　　　　　　　法　官　朱　樑
右為正本係照原本作成。
不得再抗告。
~B　　　　　　　　書記官　陳秀真
中　　　華　　　民　　　國　　九十一　　年　　　三　　　月　　二十九　　日
　　　　　　　　　　　　　　　　　　　　　　　　　　　　　　　　　　　　Ｂ
